【裁判字號】    92,交聲,416
【裁判日期】    921031
【裁判案由】    聲明異議
【裁判全文】
臺灣高雄地方法院刑事裁定                        九十二年度交聲字第四一六號
    原處分機關  高雄市政府交通局交通事件裁決所
    受 處 分 人
    即 異 議 人  甲○○
右列受處分人因違反道路交通管理處罰條例案件，對於高雄市政府交通事件裁決所九
十二年八月十九日所為之處分（高市府交裁字第裁00－000000000號），
聲明異議，本院裁定如左：
    主  文
異議駁回。
    理  由
一、異議意旨略以：受處分人即異議人甲○○騎乘所有之ＩＺＴ－七六一號重機車，
    於民國九十二年五月五日中午十二點五十四分許，行經彰化市○○路與光華街口
    ，因違規闖紅燈右轉，為警當場攔查舉發，惟異議人並無如上之違規事實，且因
    沒有時間思考才當場在舉發違規通知單上簽名，原處分機關高雄市政府交通事件
    裁決所據以裁處，尚有違誤，為此依法聲明異議，請求撤銷高雄市交通事件裁決
    所上開裁罰云云。
二、按汽車駕駛人，行經有燈光號誌管制之交岔路口闖紅燈者，處新臺幣一千八百元
    以上五千四百元以下罰鍰；又違反上開規定，除裁處罰鍰外，並各記違規點數三
    點，道路交通管理處罰條例第五十三條、第六十三條第一項第三款分別定有明文
    。
三、經查：上開異議人甲○○騎乘其所有之ＩＺＴ－七六一號重機車，行經彰化市○
    ○街與中山路口時，自光華街違規闖紅燈右轉進入中山路，為警當場攔查而填單
    舉發，並由機車駕駛人即異議人甲○○親自簽名收受等情，業據證人即本件現場
    舉發警員唐一卉於本院調查時到庭結證證稱：當天我值勤中午十二點之巡邏，我
    駕駛巡邏車沿彰化市○○路由南往北行駛，至中山路與光華街口時，當時光華街
    東西向是紅燈，只見異議人甲○○騎重機車載一名友人，從東側之光華街闖紅燈
    右轉出來直行中山路，我們即當場上前攔查，確認違規情形屬實即開單，當時我
    們有告知他違規行為，他知道後沒有意見，只說他在找路，沒有注意紅燈狀況，
    疏忽而違規右轉，並親自在罰單上簽名等語明確（本院九十二年十月二十八日訊
    問筆錄），並有彰化縣警察局舉發違反道路交通管理事件通知單（彰警交字第Ｔ
    00000000號，下稱舉發違規單）一紙在卷可稽，復經本院函詢彰化縣警
    察局屬實，有該局九十二年十月一日彰警交字第０九二００七六三六七號函所附
    受理民眾交通違規陳述、申訴、異議案件查詢意見表及本件現場照片四張在卷可
    稽。異議人雖辯稱：當天我的行進方向是從西側之光華街騎出來，到東側光華街
    與中山路口之待轉停等區○○路況不熟而暫停，之後再往前騎到中山路上時，就
    被警察攔查開單，沒有違規闖紅燈右轉云云，惟異議人之行進方向，確係由東側
    光華街違規闖紅燈右轉後續直行中山路，而於中山路上，遭駕駛巡邏警車目擊異
    議人全部違規經過之警員當場攔查而舉發等情，業據證人唐一卉證述明確，核與
    異議人自承：我係在中山路上，遭後方警車攔下等遭查獲之情形相符（異議狀所
    載），而依當時正午、晴天之客觀情狀，證人並無視線遭遮蔽而致誤判之可能，
    且證人係依法執行職務之員警，亦無誤陷誣指異議人違規之必要，參以異議人遭
    舉發後，亦已當場在舉發違規單上簽名確認其違規事實，足認證人唐一卉上開證
    述之異議人行進方向與違規情節與事實相符，堪予採信。至異議人雖辯稱：我係
    因之後另有課要上，才在舉發違規單上簽名了事云云，惟異議人現就讀碩士班，
 觀之其異議狀記載甚明，依其智識程度，顯無不知在舉發違規單上簽名確認之效
    力，自難於事後藉口託詞而諉為不知。綜上，異議人上開辯解均無可採，本件異
    議人之前開交通違規行為事證明確，原處分機關援引道路交通管理處罰條例第五
    十三條及第六十三條第一項之規定，對異議人裁處罰鍰新台幣四千五百元及記違
    規點數三點，核無不當。本件異議為無理由，應予駁回。
四、據上論斷，應依道路交通案件處理辦法第十九條，裁定如主文。
中      華      民      國     九十二     年    十     月    三十一     日
                               臺灣高雄地方法院交通法庭
                                       法  官    林韋岑
右正本證明與原本無異。
如不服本裁定，應於裁定送達後五日內，向本院提出抗告狀。
                                       書記官    林慧君
中    華    民    國      九十二      年      十    月      三十一      日


司法院資訊處製作；財團法人民間司法改革基金會備份。
